臺灣臺南地方法院民事裁定
111年度聲字第164號
聲  請  人  朱鑫華  
            高雅蘭  
            朱文琦  


相  對  人  一銀租賃股份有限公司

法定代理人  李源鐘  
上列當事人間債務人異議之訴事件（111年度補字第792號），聲
請人聲請停止執行，本院裁定如下：
    主  文
聲請人以新臺幣99萬元為相對人供擔保後，本院111年度司執字
第85096號清償債務強制執行事件，於本院111年度補字第792號
債務人異議之訴事件終結確定前應停止執行。
    理  由
一、按有回復原狀之聲請，或提起再審或異議之訴，或對於和解
    為繼續審判之請求，或提起宣告調解無效之訴，撤銷調解之
    訴，或對於許可強制執行之裁定提起抗告時，法院因必要情
    形，或依聲請定相當並確實之擔保，得為停止強制執行之裁
    定，強制執行法第18條第2項定有明文。
二、經查：
　㈠聲請人以其已對相對人提起債務人異議之訴之事由，聲請裁
    定停止本院111年度司執字第85096號清償債務強制執行事件
    （下稱系爭執行程序），有本院111年度補字第792號債務人
    異議之訴民事卷宗可稽。是依上開規定，聲請人聲請停止系
    爭執行程序，自屬有據，應予准許。
　㈡又按債務人依強制執行法第18條第2項所供之擔保，係備供債
    權人因停止強制執行程序所受損害之賠償，其數額應依強制
    執行程序停止後，債權人因不能即時取償所受之損害額定之
    ，非以執行標的物之價值為依據。茲審酌：
  1.相對人於系爭執行程序，請求聲請人相對人給付新臺幣（下
    同）4,527,080 元及利息，業經本院調閱上開民事執行卷宗
    可資認定。故系爭執行程序如停止，相對人將受有遲延受償
    之利息損害，且該項損失之利率，應依法定利率之週年利率
    5％計算，並不受利率波動之影響，較為客觀妥適。
  2.又本院111年度補字第792號債務人異議之訴，訴訟標的金額
    為452萬7,080元，應適用民事通常訴訟程序，且得上訴至第
    三審，依司法院各級法院辦案期限實施要點，民事通常訴訟
    程序辦案期限，第一審為1年4個月、第二審為2年、第三審
    為1年，依此預估上開訴訟約審結時間約需4年4個月，相對
    人於此審理期間因停止執行不能即時受償之利息損害，估計
    約為99萬元（計算式：452萬7,080元×5％×（4＋4／12）＝98萬8
    67元，取其整數），故依此酌定聲請人應供擔保之金額。
三、依強制執行法第18條第2項，裁定如主文。
中　　華　　民　　國　　111 　年　　9 　　月　　30　　日
              　　民事第五庭  法　官  陳淑卿
以上正本係照原本作成。
如對本裁定抗告，應於收受裁定正本送達後10日內向本院提出抗
告狀，並繳納抗告裁判費新臺幣1,000元整。
中　　華　　民　　國　　111 　年　　9 　　月　　30　　日
                              書記官  謝璧卉